【裁判字號】    95,台非,15
【裁判日期】    950209
【裁判案由】    公共危險等罪
【裁判全文】
最高法院刑事判決                九十五年度台非字第一五號
    上  訴  人  最高法院檢察署檢察總長
    被      告  甲○○
                        號
上列上訴人因被告公共危險等罪案件，對於台灣桃園地方法院中
華民國九十四年六月二十七日第一審確定刑事簡易判決（九十四
年度壢交簡字第一０九號，聲請簡易判決處刑案號：台灣桃園地
方法院檢察署九十三年度偵字第一八四四三號），認為部分違法
，提起非常上訴，本院判決如下：
    主  文
原判決關於違背法令部分撤銷。
甲○○服用酒類，不能安全駕駛動力交通工具而駕駛，處有期徒
刑伍月，如易科罰金，以佰元折算壹日；又因過失傷害人，處
有期徒刑月，如易科罰金，以佰元折算壹日。應執行有期徒
刑陸月，如易科罰金，以佰元折算壹日。
    理  由
非常上訴理由稱：「按受有期徒刑之執行完畢，或受無期徒刑或
有期徒刑一部之執行而赦免後，五年以內再犯有期徒刑以上之罪
者，始為累犯，刑法第四十七條定有明文。本件被告甲○○曾於
民國九十三年二月間，因公共危險案件，經台灣台北地方法院判
處有期徒刑四月確定，於九十三年六月十五日入監執行，至九十
三年十月十四日縮刑期滿執行完畢出獄。惟查被告於九十三年六
月十一日下午三、四時許，犯本案公共危險及過失傷害等罪之時
間，係在前案入監執行之前，其所受有期徒刑四月之處罰，尚未
執行完畢，自無累犯之適用。乃原審法院竟依累犯之規定，判處
被告罪刑，自有判決適用法則不當之違背法令。案經確定，且於
被告不利，爰依刑事訴訟法第四百四十一條、第四百四十三條提
起非常上訴，以資糾正。」等語。
本院按受有期徒刑之執行完畢，或受無期徒刑或有期徒刑一部之
執行而赦免後，五年以內再犯有期徒刑以上之罪者，始構成累犯
，加重其刑至二分之一，刑法第四十七條定有明文；而所謂執行
完畢，除在監獄執行期滿者外，如為假釋出獄，則在無期徒刑滿
十五年，或在有期徒刑所餘刑期內，未經撤銷假釋，其未執行之
刑以已執行論。本件被告甲○○固曾於九十三年二月間因公共危
險案件，經台灣台北地方法院以九十三年度北交簡字第三四０號
判處有期徒刑四月確定，並於九十三年六月十五日入監執行，至
同年十月十四日縮刑期滿執行完畢出獄，有台灣桃園地方法院檢
察署「刑案資料查註紀錄表」一份在卷足據。則被告於九十三年
六月十一日下午三、四時許，再犯本件公共危險及過失傷害等罪
案件，其前案尚未執行完畢。揆諸上開說明，於論處被告本件罪
刑時，自不能論以累犯，原判決未審及此，遽認被告為累犯，適
用刑法第四十七條規定各加重其刑，自有適用法則不當之違背法
令；案經確定，且於被告不利，非常上訴意旨執以指摘，洵有理
由，應由本院將原判決關於諭知累犯違背法令部分撤銷，另行判
決如主文第二項所示，並定其應執行刑及諭知易科罰金之折算標
準，以資糾正。
據上論結，應依刑事訴訟法第四百四十七條第一項第一款但書，
刑法第一百八十五條之三、第二百八十四條第一項前段、第四十
一條第一項前段、第二項、第五十一條第五款，罰金罰鍰提高標
準條例第一條前段、第二條，判決如主文。
中    華    民    國  九十五  年    二    月    九    日
                      最高法院刑事第十二庭
                          審判長法官  林  永  茂
                                法官  洪  文  章
                                法官  蘇  振  堂
                                法官  蕭  仰  歸
                                法官  何  菁  莪
      本件正本證明與原本無異
                                      書  記  官
中    華    民    國  九十五  年    二    月   十四   日
                                                      Y


司法院資訊處製作；財團法人民間司法改革基金會備份。
